Inventaris van het archief van de familie Lotsy, 1695-1904
Nationaal Archief, Den Haag
Familiearchief Lotsy
Lotsy
1695-1904
33512
0.15 meter; 85 inventarisnummers.
Normale geschreven en gedrukte documenten, geen bijzondere handschriften.
Nationaal Archief, Den Haag
de Witt
van Beveren
Hoeufft
Storm van 's Gravesande
Lotsy, Servaas (1695-1752)
Lotsy, Hendrik (1725-1775)
Lotsy, Anthony (1728-1767)
Lotsy, Johannes (1739-1818)
Lotsy, Jacoba Agnita (1770-1846)
Lotsy, Servaas Hendrik (1771-1847)
Lotsy, Johannes Servaas (1808-1863)
Lotsy, Karel Johannes Julianus (1837-1905)
Lotsy, Marius Cornelis Leendert (1845-1910)
Lotsy, Johannes Paulus (1867-1931)
Lotsy, Karel Johannes Julianus (1893-1959)
Het familiearchief Lotsy bestaat uit stukken van persoonlijke en zakelijke aard. Het grootste deel beslaat de negentiende eeuw en is afkomstig van staatsman Johannes Servaas Lotsy (1808-1863), met onder meer correspondentie uit hoofde van zijn functie als Minister van Marine. Daarnaast zijn er enkele (voornamelijk gedrukte) missiven aanwezig met betrekking tot de door huwelijk aan de Lotsy's verwante Johan en Cornelis de Witt.
Archiefvorming
Geschiedenis van de archiefvormer
Het belangrijkste deel van deze collectie betreft de papieren betreffende de staatsman Johannes Servaas Lotsy (1808-1863).
A.J. van der Aa, Biografisch Woordenboek der Nederlanden (voortgezet door K.J.R. van Harderwijk en G.D.J. Schotel), dl. 8, Haarlem, p. 202. Nieuw Nederlandsch Biografisch Woordenboek (eindred. P.C. Molhuysen, P.J. Blok, L. Knappert), dl. V, Leiden 1921, kol. 322-323.
Hij stamt uit het Poolse geslacht Illotzki, waarvan volgens de overlevering een lid in de 17e eeuw naar Nederland kwam om onder prins Frederik Hendrik de krijgskunst te leren.
De Nederlandsche Leeuw. Maandblad van het Koninklijk Nederlandsch Genootschap van Geslacht- en Wapenkunde, 64e jrg. (1947), kol. 182.
Naast de eigen familiepapieren treft men in deze collectie ook de nodige archivalia aan van en documentatie over de aanverwante geslachten De Witt, Van Beveren, Hoeufft en Storm van 's-Gravesande. Sinds het huwelijk van Johannes Lotsy (1739-1818) met Sophia Maria van Otting (1741-1776) in 1768
De Nederlandsche Leeuw. Maandblad van het Koninklijk Nederlandsch Genootschap van Geslacht- en Wapenkunde, 64e jrg. (1947), kol. 182.
stamde de familie Lotsy rechtstreeks via de familie Hoeufft
Zie voor dit geslacht: Verslagen omtrent 's Rijks Oude Archieven, 43 (1920), pp. 455-520.
af van Maria de Witt (1620-1681), zuster van de gebroeders Cornelis (1623-1672) en Johan de Witt (1625-1672). Maria de Witt was op 1 oktober 1641 met Diederik Hoeufft (1610-1681) gehuwd. Hun zoon Jacob Hoeufft (1660-1717), burgemeester van Dordrecht, was sinds 6 juni 1694 gehuwd met Sophia Everwijn (1668-1747). Naast zoon Jan (1709-1793) werd uit dit huwelijk een dochter geboren, te weten Sophia Hoeufft (1700-1765), die in 1741 trouwde met ds. Johannes Wenceslaus van Otting (??-1792). Hun enige dochter, Sophia Maria van Otting (1741-1776)
In de noot bij de biografische schets in het Biografisch woordenboek (zie noot 2) waarin de verwantschap met het geslacht De Witt wordt aangetoond, staat abusievelijk dat zij Maria Hoeufft heette. Zie: De Nederalndsche Leeuw, 64e jrg. (1947), kol. 245.
trouwde met mr. Johannes Lotsy (1739-1818) en kreeg uit dit huwelijk vier kinderen, onder wie Servaas Hendrik Lotsy (1771-1847), secretaris van Dordrecht.
De Nederlandsche Leeuw, 64e jrg. (1947), kol. 182.
Hierdoor ontstond de verwantschap met het beroemde Dordtse geslacht De Witt. Hun zoon, de staatsman Lotsy, hechtte hier duidelijk aan zoals blijkt uit het feit dat hij in 1850 overging tot het publiceren van enkele brieven van Diederich Hoeufft aan Johan de Witt.
"Vijf brieven van den Raadpensionaris de Witt (Mei-Aug. 1672)", meegedeeld met eenige aanteekeningen door J.S. Lotsy, in Holland. Almanak voor 1850, uitgegeven door J. van Lennep, pp. 161-178. Uitgezonderd de twee eerste brieven ook opgenomen in: Brieven van Johan de Witt, dl. 4, bewerkt door R. Fruin en uitgegeven door N. Japikse (Werken Historisch Genootschap, 3e serie no. 33), Amsterdam 1913, pp. 413-414, 415 noot 2, 419-421.
Geschiedenis van het archiefbeheer
Naar uit een kaartsysteem
Zie inv.nr. 1.
viel op te maken, beschreef Johannes Paulus Lotsy (1867-1931)
Hij was sinds 1907 lid van de Hollandsche Maatschappij der Wetenschappen, waarvan hij van 1909-1919 secretaris was. Zie index in: J.A. Bierens de Haan, De Hollandsche Maatschappij der Wetenschappen, 1752-1952, Haarlem 1952. Zie voor correspondentie met hem in die functie het archief van voornoemde Maatschappij, dat berust in het Museum Boerhaave te Leiden. Verder: Standaard Encyclopedie. Panorama van de wereld in kleur, dl. 9, Antwerpen-Utrecht 1973, p. 93. Grote Winkler-Prins Encyclopedie, Antwerpen-Utrecht 19929, p. 5.
een groot aantal van de stukken in 1903, die toen in bezit waren van Marius Cornelis Leendert Lotsy (1845-1910). Voor hem had Johannes Servaas Lotsy al het nodige onderzoek naar de eigen genealogie gedaan. Hiervan zijn de sporen op de archiefstukken in de vorm van aantekeningen in inkt helaas maar al te zeer te zien.
Mevrouw J.G. Naeff-Hoogenboom erfde het archief via haar man, dr. Jan Paulus Naeff (1926-1988). Deze stukken waren door het huwelijk van haar mans moeder, Nella Jeanetta Johanna Lotsy (1895-1971) met Gerrit Naeff in de familie Naeff gekomen.
Van deze familie bestaat geen gedrukte kwartierstaat, stamboom of genealogie. Wel zijn onderdelen hiervan in druk verschenen. Bij het Centraal Bureau voor Genealogie (CBG) te Den Haag kan men echter een zeer volledig dossier Lotsy raadplegen. Mevr. J.G. Naeff-Hoogenboom beschikt over een manuscript-stamboom, die op grond van het dossier bij het CBG wel verbetering behoeft. Zie verder nog inv.nr. 1.
In 1990 schonk mevrouw J.G. Naeff-Hoogenboom de via haar man, dr. Jan Paulus Naeff (1926-1988), vererfde papieren betreffende de familie Lotsy aan het Rijksarchief in Zuid-Holland (thans: Afdeling Dienstverlening, sectie 3 van het Algemeen Rijksarchief).
Het archief is door schenking verworven.
Inhoud en structuur van het archief
3.20
Ordening van het archief
De overgedragen archivalia waren voor een groot deel per familielid in omslagen geordend. Deze ordening vormde een bruikbaar begin voor de indeling van de inventaris, maar moest om archivistische redenen ook worden aangepast. Indien aanwezig werden de stukken over echtgenotes als subrubriek bij de betrokken man opgevoerd. Gegevens over het overlijden van een familielid zijn bij de archivalia van de betrokkene zelf te vinden. In het geval van Servaas Hendrik en Johannes Servaas Lotsy is de bij familiearchieven gebruikelijke onderverdeling tussen persoonlijke- en ambtelijke stukken aangebracht.
Zie hiervoor: J.A.A. Bervoets, J.A.M.Y. Bos-Rops, Th.J.N.M. Marcelis e.a., 'Het conglomeraat ontward. Aanwijzingen voor het inventariseren van familiearchieven' in: Nederlands Archievenblad, 88e jrg. (1984), pp. 193-233.
Aanwijzingen voor de gebruiker
Openbaarheidsbeperkingen
Volledig openbaar.
Materiële beperkingen
Aanvraaginstructie
Openbare archiefstukken kunnen online worden aangevraagd en gereserveerd. U kunt dit ook via de terminals in de studiezaal van het Nationaal Archief doen. Om te kunnen reserveren dient u de volgende stappen te volgen:
U maakt een profiel aan op www.gahetna.nl, en logt vervolgens in
Via de archiefinventaris (alleen de beschrijvingen met rode nummers) selecteert u het gewenste archiefstuk door op de knop 'Reserveren' te klikken
In het volgende scherm geeft u aan op welke dag u het archiefstuk wilt inzien
Indien u zich bevindt in de studiezaal en een tafelnummer heeft ontvangen kunt u dit nummer vermelden. Als u geen tafelnummer heeft kunt u tafelnummer 777 laten staan
Vervolgens bevestigt u uw reservering door deze te versturen.
Verwant materiaal
Beschikbaarheid van kopieën
Beschrijving van de series en archiefbestanddelen
- De familie Lotsy, I.
  Zie ook inv.nrs. 2, 3, 24, 25, 56, 57.
  - Algemeen, I.1
    - Aantekeningen en stambomen betreffende de familie Lotsy en enkele aanverwante families over de periode 1695-1988, [1900, 1904, 1988], z.j.; 1; 1 omslag
  - Bijzonder, I.2
    - Servaas Lotsy (1695-1752), A.
      Servaas Lotsy was de jongste zoon van Hendrik Lotsy en Elisabeth van de Griendt. Hij was regent en koopman. Hij huwde in 1724 met Yda van Tricht (1699-1752).
      - Aantekeningen van N.N. betreffende het overlijden van Yda van Tricht op 4 maart 1752 en haar echtgenoot Servaas Lotsy op 28 mei 1752; afschrift, 1752. z.j.; 2; 1 stuk
    - Hendrik Lotsy (1725-[1775]), B.
      Hendrik Lotsy was de oudste zoon van Servaas Lotsy en Yda van Tricht. Hij was achtereenvolgens extra-ordinair ingenieur bij het Staatse leger (1745), kapitein-luitenant bij het Departement van het corps ingenieurs (1754), kapitein (1770) bij dat onderdeel en luitenant-kolonel bij de mineurs en sappeurs (1772). Hij trouwde in 1766 met Apollonia Cornelia Panneboeter (1728-1792).
      - Aantekeningen betreffende verwantschap van de familie Panneboeter met de familie Lotsy door het huwelijk van Hendrik Lotsy met Apollonia Cornelia Panneboeter in, 1766, z.j.; 3; 1 stuk
    - Anthony Lotsy (1728-1767), C.
      Anthony Lotsy was de derde zoon van Servaas Lotsy en Yda van Tricht. Hij was substituut-ontvanger van de 20e penning en notaris te Breda. Hij trouwde in 1754 met Dingena Jacoba Vertolen (??-1793).
      - Testament van Anthony Lotsy, notaris en substituut-ontvanger, en Dingena Jacoba Vertolen, gepasseerd op 31 december 1755 voor notaris Jacob de Bruijn te Breda; authentiek afschrift; 1768; met aantekening over de seclusie bij de weeskamer, 4; 1 stuk
      - Akte van benoeming door Willem V, prins van Oranje, van Dingena Jacoba Vertolen als conciërge van het stadhuis van Breda in de vacature van wijlen haar man Anthony Lotsy, waar te nemen door een man, 1768.; 5; 1 stuk
      - Akte van condemnatie tussen Hendrik en Johannes Lotsy en Dingena Jacoba Vertolen, weduwe van Anthony Lotsy, opgemaakt op 14 augustus 1768 ten overstaan van notaris Jean François Mirandolle te Breda; authentiek afschrift, 6; 1 stuk
      - Aantekeningen van Dingena Jacoba Vertolen, voortgezet door haar dochter Yda Lotsy, betreffende de uit hun huwelijk geboren kinderen; met opgave van het overlijden van de ouders en enkele kinderen, [1793].; 7; 1 stuk
    - Johannes Lotsy (1739-1818), D.
      Johannes Lotsy was de jongste zoon van Servaas Lotsy en Yda van Tricht. Hij was notararis en rentmeester te Breda, secretaris en stokhouder van Princenhage, advocaat te Leerdam (1796) en notaris-muntmeester te Dordrecht (1787) en rentmeester. Hij trouwde in 1768 met Sophia Maria van Otting (1741-1776).
      - Attestatie van het huwelijk van de kerkeraad van Breda voor Johannes Lotsy en Sophia Maria van Otting van 19 juni 1768, 8; 1 stuk
      - Obligatie van Johannes Lotsy, secretaris en stokhouder van Princenhage, en zijn vrouw Sophia Maria van Otting voor zijn schoonvader Johannes Wenceslaus van Otting, predikant te Breda, inzake het na een jaar aflossen van een lening van f. 1.000,-, 1768.; 9; 1 stuk
      - Brief van Pompejus Hoeufft, raadsheer in de Hoge Raad van Holland en Zeeland, aan zijn neef Johannes Lotsy, advocaat te Leerdam, om hem een gelukkig nieuwjaar te wensen, 1786.; 10; 1 stuk
      - Akte waarbij de kerkeraad van Leerdam aan de kerkeraad van Dordrecht verklaart dat Johannes Lotsy toegang tot het Heilig Avondmaal heeft, 1790.; 11; 1 stuk
      - Missive van prinses Wilhelmina van Pruisen aan Johannes Lotsy, vice-admiraal van het College ter Admiraliteit op de Maze, naar aanleiding van zijn condoleantiebrief bij het overlijden van haar man, stadhouder Willem V, 1806.; 12; 1 stuk
    - Jacoba Agnita Lotsy (1770-1846), E.
      Jacoba Agnita Lotsy was de jongste dochter van Johannes Lotsy en Sophia Marie van Otting. Zij was arrebeider of kraamkind van Breda. Zij stierf ongehuwd.
      - Akte waarbij de drossaard, de president-burgemeester en de schepenen van Breda Jacoba Agnita Lotsy in de vacature van wijlen Aaltje Koops als "arrebeider of craankind" benoemen, 1791.; 13; 1 stuk
    - Servaas Hendrik Lotsy (1771-1847), F.
      Servaas Hendrik Lotsy was de oudste zoon van Johannes Lotsy en Sophia Marie van Otting, Hij was auditeur-militair honorable, ambtenaar op de secretarie van Dordrecht (1787), secretaris van de maire (1811) en stadssecretaris van Dordrecht (1816). Hij trouwde in 1807 met Diderica Clasina Aberson (1777-1843).
      - Persoonlijke stukken, 1.
        - Formulier van inschrijving van de commissarissen van de Commissie tot algemene directie der Bataafse gewapende Burgerwacht voor Servaas Hendrik Lotsy, 1797.; ---
          Gemeentearchief Dordrecht, Handschriftencollectie, nr. 210.
        - Kwitantie van de Inrichting tot onderwijs van kinderen van min-vermogende en niet gealimenteerd werdende ouders en enige meer-bejaarde personen binnen Dordrecht voor Servaas Hendrik Lotsy voor de betaling van een jaartoelage, de, 1798.; ---
          Gemeentearchief Dordrecht, Handschriftencollectie, nr. 2708.
        - Brief van de bestuurders van een onderwijsinrichting aan Servaas Hendrik Lotsy betreffende de mogelijkheid om een kind in te laten schrijven, 1799.; ---
        - Stukken betreffende het mogen bijwonen door Servaas Hendrik Lotsy van examens van het Departement Dordrecht van de Maatschappij tot Nut van 't Algemeen, 1801; ---
          z.j.
        - Loten van Servaas Hendrik Lotsy in de tweede en zesde klasse van de Bataafse 101ste loterij, 1806.; ---
        - Stuk houdende oproep van de maire van Dordrecht voor de militaire conscriptie van 1812, 1813.; ---
          Gemeentearchief Dordrecht, Handschriftencollectie, nr. 210. Vermoedelijk opgesteld door Servaas Hendrik Lotsy als secretaris van de maire.
        - Akte van schout en schepenen van Dordrecht van het huwelijk van Servaas Hendrik Lotsy en Diderika Clasina Aberson van 26 augustus 1807, 14; 1 stuk
        - Hulde aan Dordrecht's dapperen, stuk ter herdenking van het 50-jarig bestaan van Nederlands onafhankelijkheid, met onder andere de naam van Servaas Hendrik Lotsy, die in 1813 de Fransen uit Zwijndrecht hielp verdrijven, waarvoor deze personen toen een medaille ontvingen, 1863.; 15; 1 stuk
          De medaille berust thans in het Museum Simon van Gijn te Dordrecht.
      - Ambtelijke stukken, 2.
        - Uittreksel uit de resoluties, van de Raad van administratie en Discipline der Bataafse Gewapende Burgerwacht van Dordrecht en de Merwede van 17 januari 1798, waarbij Servaas Hendrik Lotsy op zijn eigen verzoek ontheffing uit zijn ambt als auditeur wordt verleend; authentiek afschrift, 16; 1 stuk
        - Uittreksel uit het verbaal van de Raad van de stad Dordrecht van 1 mei 1847 inzake het opnemen van een huldeblijk voor de trouwe diensten van wijlen stadssecretaris Servaas Hendrik Lotsy; authentiek afschrift, 17; 1 stuk
    - Johannes Servaas Lotsy (1808-1863), G.
      Johannes Servaas Lotsy was de oudste zoon van Servaas Hendrik Lotsy en Diderica Clasina Aberson. Hij was advocaat, rechter-plaatsvervanger in de arrondissementsrechtbank te Dordrecht, auditeur bij de schuttersraad, heemraad van Heinenoord en van de Strijense polder en regent van het krankzinnigengesticht te Dordrecht(1844-1852). In 1848 werd hij benoemd tot lid van de dubbele kamer der Staten-Generaal voor de Grondwetsherziening en gewoon lid van deze Kamer (1850). Verder was hij lid van de gemeenteraad, curator van de Latijnse school, secretaris en burgemeester van Dordrecht (1852), lid van de Eerste Kamer der Staten-Generaal (1853), minister van Marine (1856), ad interim minister van Koloniën (1861), ad interim minister van Financiën (1861) en minister van Staat (1861). Hij trouwde in 1835 met Perina Cornelia Storm van 's-Gravesande (1811-1861).
      - Persoonlijke stukken, 1.
        - Stuk houdende de marsorde van de Leidse jagers van 1-21 augustus 1830, 18; 1 stuk
        - Lijst van vrijwillige jagers van de Leidse Hogeschool, waarbij zij op 29 september 1830 hun hulp aan Zijne Majesteit koning Willem I aanbieden, 19; 1 stuk
        - Brieven van sergeant Johannes Servaas Lotsy aan zijn ouders vanuit Eindhoven en Leuven van 18 mei, 27 juli en 13 augusuts 1831 betreffende oefeningen aldaar; met een bijlage, 20; 4 stukken
        - Akte uitgereikt door Leidens Jonkvrouwen bij de aanbieding van een gedenkpenning aan de deelnemers van de Tiendaagse veldtocht bij hun terugkeer, 1831.; 21; 1 stuk
          Gedrukt.
        - Brief van "Een geboren Delvenaar" aan de Leidse studenten naar aanleiding van hun terugkeer, 1831.; 22; 1 stuk
        - Paspoort van het Koninkrijk der Nederlanden voor Johannes Servaas Lotsy, kapitein van de Kompagnie van de vrijwillige Jagers van de Leidse Hogeschool, 1833.; 23; 1 stuk
        - Brief van J.C. Jantzon van Erffrenten van Capelle aan Johannes Servaas Lotsy over de verwantschap van de familie Lotsy met de familie Van Heusden, 1841.; 24; 1 stuk
        - Lijst van Johannes Servaas Lotsy van de geboorte- en sterfdata van zijn kinderen; met een afdruk van het familiewapen, [1855].; 25; 1 stuk
          Zie naar aanleiding van het overlijden van zijn dochter Maria Cornelia Helena de inv.nrs. 50-51.
        - Uittreksel uit het holografisch testament van Thomas van Schaak van Zwammerdam, gepasseerd voor notaris JJ.C. Biesman Simons, waarbij hij de penningen betreffende de gebroeders Johan en Cornelis De Witt aan zijn neef Johannes Servaas Lotsy vermaakt en na diens overlijden aan Hendrik Hoeuftt van Velsen; authentiek afschrift, 1862, 1860.; 26; 1 stuk
          Marius Cornelis Leendert Lotsy heeft deze penningen in 1880 aan het Koninklijk Penningenkabinet te Leiden geschonken.
        - Aantekening betreffende de tekst, zoals Johannes Servaas Lotsy wenst dat deze na zijn overlijden op de grafzerk moet worden geplaatst, 1861.; 27; 1 stuk
        - Correspondentie van Johannes Servaas Lotsy met mr. N.N. Pels Rijcken inzake het proces tegen mevrouw N.N. van Bergen Henegouwen over de afgifte van de boedel van N.N. van Heusden; concepten, 1861-1863.; 28; 1 katern
          Volgens aantekening van zijn zoon, Karel Johannes Julianus Lotsy, dit proces na de dood van zijn vader gewonnen.
        - Stukken betreffende de begrafenis van Johannes Servaas Lotsy, 1863.; 29; 4 stukken
        - Missive van de Kanselarij der beide orden inzake de ontvangst van de decoratie van het Grootkruis der Orde van de Nederlandse Leeuw van wijlen Johannes Servaas Lotsy, 1863.; 30; 1 stuk
      - Ambtelijke stukken, 2.
        - Lid van de Tweede Kamer (1848-1852), a.
          - Circulaire van B. en W. van Dordrecht inzake de verkiezing van Johannes Servaas Lotsy als afgevaardigde van de Tweede Kamer, 1848.; 31; 1 stuk
        - Burgemeester van Dordrecht (1852-1856), b.
          - Correspondentie van Johannes Servaas Lotsy, burgemeester van Dordrecht en lid van de Eerste Kamer, met P. Mijer, minister van Koloniën, over het voorstel om Johannes Servaas Lotsy als minister bij het Departement van Marine te benoemen, 1856.; 32; 2 stukken
          - Missive aan jhr.mr. F.L.W. de Kock, directeur van het Kabinet van de Koning, inzake het voorstel om Johannes Servaas Lotsy als minister bij het Departement van Marine te benoemen; concept, 1856.; 33; 1 stuk
        - Minister van Marine (1856-1861), c.
          - Koninklijk Besluit van 30 juli 1856 no 60 waarbij Johannes Servaas Lotsy als minister van Marine wordt benoemd; authentiek afschrift, 34; 1 stuk
          - Brief van [Germain] Antonin Lefèvre-Pontalis aan Johannes Servaas Lotsy om hem te feliciteren met zijn benoeming tot minister van Marine, 1856.; 35; 1 stuk
          - Correspondentie van Hendrik, prins van Oranje-Nassau, luitenant-admiraal opperbevelhebber van de vloot, met Johannes Servaas Lotsy inzake de benoeming van de hoofd-ingenieur N.N. Turk als directeur van scheepsbouw: origineel en concept, 1857.; 36; 2 stukken
          - Missive van Willem, kroonprins van Oranje, waarin hij Johannes Servaas Lotsy bedankt voor de felicitaties met zijn verjaardag en zijn rangsverhoging, 1857.; 37; 1 stuk
          - Missive van jhr. mr. F.L.W. de Koek, directeur van het Kabinet van de Koning, waarbij hij Johannes Servaas Lotsy uitnodigt voor een conferentie met koning Willem III in aanwezigheid van de prins van Oranje over de zaken van het Departement van Marine; afschrift, 1858.; 38; 1 stuk
          - Correspondentie van Johannes Servaas Lotsy met Hendrik, prins van Oranje-Nassau, inzake een ontwerp van wet en memorie van toelichting tot verhoging van Hoofdstuk 8 van de Staatsbegroting; origineel en concept., 1859.; 39; 2 stukken
          - Missive van N.N. van Panhuijs, majoor-adjudant van dienst, aan Johannes Servaas Lotsy inzake de weigering van koning Willem III om bij de onthulling van het standheeld van de dichter Henricus Franciscus Tollens te Rotterdam door de brik "De Arend" 21 saluutschoten af te laten vuren, 1860.; 40; 1 stuk
          - Stukken betreffende de bemiddeling van Johannes Servaas Lotsy bij de benoeming van mr. T.M. Roest van Limburg als Nederlands gezant in Amerika, 1860-1861.; 41; 4 stukken
          - Koninklijk Besluit van 19 februari 1861 no, 5, waarbij Johannes Servaas Lotsy tot Ridder Grootkruis in de Orde van de Nederlandse Leeuw wordt benoemd; authentiek afschrift, 42; 1 stuk
        - Minister van Staat (1861-1863), d.
          - Koninklijk Besluit van 12 maart 1861 no 48 waarbij Johannes Servaas Lotsy als minister van Staat wordt benoemd; authentiek afschrift., 43; 1 stuk
      - Documentatie, 3.
        - G. van de Linde Jz., Wapenlied voor het vrijwillig jager-corps der Leydsche Hoogeschool, Leijden 1830, 44; 1 katern
          W.P.C. Knuttel, Catalogus van de pamfletten-verzameling berustende in de Koninklijke Bibliotheek, dl. 6, 's-Gravenhage 1910, nr. 26111.
        - W.R. Veder, Jagerlied voor mijne Leydsche medestudenten, Leyden 1830, 45; 1 stuk
          W.P.C. Knuttel, Catalogus van de pamfletten-verzameling berustende in de Koninklijke Bibliotheek, dl. 6, 's-Gravenhage 1910, nr. 26190.
        - Verwelkoming der Leidsche Jagers den 23 September 1831, in de Pieterskerk te Leiden, door den rector magnificus der Hoogeschool W.A. van Hengel, Leiden, 46; 1 katern
        - Lijst van de studenten, die op 1 augustus 1831 bij de kompagnie vrijwillige jagers van de Leidse Hogeschool dienden, uitgegeven ter gelegenheid van een herdenking van de Tiendaagse veldtocht, 1841.; 47; 1 stuk
          Gedrukt
        - Alex. H. de St. George, Lettre d'un des chasseurs-voluntaires de Leyden en 1830 à ses anciens fréres d'armes, 1841.; 48; 1 katern
        - W.R. Veder, Feestelijke toespraak aan zijne voormalige wapenbroeders, bij gelegenheid hunner vereeniging binnen Leyden, op den 13 Augustus 1841, Dordrecht 1841, 49; 1 katern
        - W.R. Veder, Leerrede over den gelukstaat der vroeg gestorvene kinderen naar aanleiding van Openb. XIV: 1-5, Dordrecht 1843, 50; 1 katern
        - J. Wijs J.C. zoon, Leerrede over de Zaligheid der vroegstervende kinderen, Schiedam 1833, 1843.; 51; 1 katern
          Zie ook noot 2.
          Afgeschreven in 1843 naar aanleiding van het overlijden van Maria Cornelia Helena Lotsy.
        - Programma voor de plegtige beëdiging en inhuldiging van Zijne Majesteit Koning Willem III, te Amsterdam, op Zaturdag den 12den Mei 1849, 52; 1 stuk
        - Een ingezonden stuk van een oud-jager van het Leidsche Jagerkorps van 1830 naar aanleiding van het overlijden van A.C. Hanegraaff, voormalig deelnemer aan de Tiendaagse veldtocht, waarin ook mededelingen over sergeant Johannes Servaas Lotsy, in: Rotterdamsche Courant, [1890].; 53; 1 stuk
      - Stukken betreffende zijn echtgenote Perina Cornelia Lotsy-Storm van 's-Gravesande, 4.